臺北高等行政法院判決
　　　　　　　　　　　　　　　　　　 95年度訴字第01044號
　　　　　　　　　　　　　　　.
原　　　告　日商‧吉田股份有限公司
代　表　人　甲○○○
訴訟代理人　乙○○　　　　律師
　　　　　　楊憲祖　　　　律師
　　　　　　黃闡億　　　　律師
被　　　告　經濟部智慧財產局
代　表　人　蔡練生（局長）住同上
訴訟代理人　丁○○
參　加　人　尚立國際股份有限公司
代　表　人　丙○○
訴訟代理人　崔君瑋　律師
上列當事人間因商標評定事件，原告不服經濟部中華民國95年1
月24日經訴字第09506161150 號願決定，提起行政訴訟，並經本
院裁定命參加人獨立參加被告之訴訟。本院判決如下：
    主  文
原告之訴駁回。
訴訟費用由原告負擔。
    事  實
一、事實概要：
    參加人尚立國際股份有限公司（下稱參加人）之前手祥記實
    業股份有限公司（下祥記公司）於民國（下同）83年7 月1
    日以「PORTER DASH ！及圖」商標作為註冊第674336號「
    PORTER及圖」商標之聯合商標，指定使用於當時商標法施行
    細則第24條第41類之「靴鞋、膠鞋、皮鞋、運動鞋、馬靴、
    海灘鞋、休閒鞋、涼鞋、拖鞋」商品，向前中央標準局（88
    年1 月26日改制為智慧財產局）申請註冊，經該局准列為註
    冊第674407號聯合商標（下稱系爭商標，如圖所示），嗣於
    91年間申准移轉登記予參加人。而後原告以該系爭商標有違
    註冊時商標法第37條第1 項第7 款規定，對之申請評定。案
    經原處分機關審查，核認系爭商標並未違反註冊時商標法第
    37條第1 項第7 款之規定，乃以94年10月11日中台評字第
    920558號商標評定書（系爭評定書）為「申請不成立」之處
    分。原告不服，提起訴願，惟遭訴願決定駁回，遂向本院提
    起行政訴訟。
二、兩造聲明：
　(一)原告聲明求為判決：
    1.原處分及訴願決定均撤銷。
    2.被告應做成「註冊第674407號「PORTER DASH!及圖」商標
      之註冊應予撤銷」之處分。
    3.訴訟費用由被告負擔。
　(二)被告聲明求為判決：
    1.原告之訴駁回。
    2.訴訟費用由原告負擔。
三、兩造之爭點：系爭商標有無違反註冊時商標法第37條第1項
    第7 款之規定？
　(一)原告主張之理由：
    1.法規適用：
      (1)按現行商標法第91條第1 項規定，本法修正施行前已申
        請或提請評定，尚未評決之評定案件，以本法修正施行
        前及本法修正施行後之規定均為違法事由為限，始撤銷
        其註冊。查本案係屬現行商標法施行前已申請評定，尚
        未評決之評定案件，須系爭商標有同時違反現行商標法
        修正施行前及修正施行後規定之情形者，始撤銷其註冊
        。再依本案申請評定時（即92年11月26日）商標法（即
        91年5 月29日修正公布之商標法）第77之1 條第2 項規
        定，商標評定案件適用註冊時之規定，而系爭商標係於
        84年3 月16日獲准註冊，是依現行商標法第91條第1項
        規定，本案商標評定須同時違反82年12月22日修正公布
        之商標法（即系爭商標註冊時商標法）及現行商標法之
        規定，始撤銷其註冊。
      (2)原告係以系爭商標違反該商標註冊時商標法（即82年12
        月22日修正公布之商標法）第37條第1 項第7 款之規定
        ，對之申請評定，而參酌86年5 月7 日修正公布之商標
        法立法理由中關於第37條第7 款部分記載：「第七款，
        保護著名商標或標章，為世界貿易組織有關智慧財產權
        協定與巴黎公約所揭示之原則且為世界各國趨勢，現行
        條文未將著名商標或標章明列，易致誤解，爰將其明定
        於本款中。」（86年5 月7 日修正公布之商標法部分條
        文修正草案條文對照表），可知86年5 月7 日修正公布
        之商標法第37條第7 款僅增加著名性要件，又86年5 月
        7 日修正公布之商標法第37條第7 款即與現行商標法第
        23條第1 項第12款本文前段之規定相同。因此，系爭商
        標註冊時商標法第37條第1 項第7 款規定即相當於現行
        商標法第23條第1 項第12款之規定，系爭商標須同時違
        反上開二規定，始撤銷其註冊，合先敘明。
    2.綜觀原處分及訴願決定全文，可知原處分及訴願決定係以
      ：依祥記公司與原告於1988年12月5 日起至2000年5 月所
      簽訂之協議書內容觀之，原告就其設計之皮包系列商品同
      意祥記公司於日本、香港以外之地區註冊取得「PORTER
      DASH! 」等商標之註冊，而本案系爭商標於83年7 月1 日
      申請註冊，尚在前開協議書有效期間內，合於前開協議書
      之約定範疇。則系爭商標申請註冊時已獲得原告之允許，
      主觀上自無基於不公平競爭之意圖，非出於自創而有意抄
      襲他人已使用之商標或標章申請註冊，則系爭商標之申請
      註冊，自無系爭商標註冊時商標法第37條第1 項第7 款規
      定之適用云云為由，而分別為申請不成立及訴願駁回之決
      定，惟查：
      (1)系爭商標並不在原告與祥記公司所簽訂之授權契約書中
        同意註冊之商標範圍內：
        原告與祥記公司曾分別於西元1988年12月、1993年5
          月、1996年1 月及2000年5 月間簽訂授權契約書，其
          中第2 份授權契約書（即1993年5 、6 月間所簽訂者
          ）之有效期間為西元1993年1 月1 日起至1995年12月
          31日止，雖然系爭商標申請註冊日（民國83年7 月1
          日）在該份授權契約書有效期間內，惟該契約書第2
          條僅明列「Porter」、「Porter Dash 」、「
          Luggage Label 」等三件文字商標，並未包含系爭商
          標圖樣中作奔跑狀之侍者圖形商標，該契約書第4 條
          雖記載「The above trademarks can be registered
          worldwide by Gallant except Japan.」（中譯：上
          述商標可由祥記公司於日本以外之其他國家註冊），
          惟其中所謂「The above trademarks」（中譯：上述
          商標）僅指第2 條中所記載之「Porter」、「Porter
          Dash」、「Luggage Label 」等三件文字商標，並未
          包含系爭商標圖樣中「作奔跑狀之侍者」圖形商標。
        原告並未將「PORTER DASH!」外文與「作奔跑狀之侍
          者」圖形相結合作為商標向日本商標專責機關申請註
          冊，原告僅於日本分別註冊「PORTER DASH!」文字商
          標（日本註冊第0000000 號）及「提行李箱作奔跑狀
          之侍者」圖形商標（日本註冊第0000000 號）。
        是由上開授權契約書中之記載及原告實際於日本註冊
          商標之情形，可知系爭商標乃祥記公司擅自將「
          PORTER DASH!」文字商標與「作奔跑狀之待者」圖形
          商標所組合而成之商標，該商標圖樣並未在原告與祥
          記公司間上開授權契約中所約定之同意註冊範圍內，
          原處分及訴願決定認為系爭商標之申請註冊曾經原告
          同意云云，顯與事實不符，其以系爭商標之申請註冊
          曾獲得原告之允許為由，認定系爭商標並無該商標註
          冊時商標法第37 條 第1 項第7 款規定之適用云云，
          顯有違誤，應予撤銷。
      (2)原處分及訴願決定未調查、判斷系爭商標所指定使用之
        靴鞋、膠鞋、皮鞋、運動鞋等商品是否屬於原告與祥記
        公司間之授權契約中同意註冊商品範圍，有違行政程序
        法第43條之規定：對於原告所為「系爭商標所指定使用
        之靴鞋、膠鞋、皮鞋、運動鞋等商品並未在前揭協議書
        中同意註冊商品範圍內」之主張，原處分及訴願決定則
        以「原告是否同意系爭商標註冊使用於靴鞋、膠鞋等商
        品，因事涉雙方對協議書上關於同意註冊商品範圍之認
        定，核屬另案私權糾紛，自應循民事訴訟解決，於爭議
        未釐清前，尚難遽指祥記公司有抄襲據以評定諸商標之
        意圖」為由，對「系爭商標所指定使用之靴鞋、膠鞋、
        皮鞋、運動鞋等商品是否在前揭協議書中同意註冊商品
        範圍內」，未進行調查、判斷，惟查：
        按行政程序法第43條規定：「行政機關為處分或其他行
        政行為，應斟酌全部陳述與調查事實及證據之結果，依
        論理及經驗法則判斷事實之真偽，並將其決定及理由告
        知當事人。」該條立法理由表示：「考量行政著重專業
        、機動、效能等特質，賦予行政機關自由心證應較法定
        證據為優。特明定行政機關經斟酌全般意見陳述內容及
        調查證據之結果，得依自由心證，判斷事實之真偽。」
        原處分機關竟以「此同意註冊商品之範圍究係為何，二
        造各執一詞，應屬另案私權紛爭」為理由，而對原告是
        否同意祥記公司以系爭商標圖樣指定使用於袋類以外之
        商品申請註冊乙事，未加以判斷，即遽為申請不成立之
        處分，顯已違反行政程序法第43條之規定。
        原告是否同意祥記公司註冊系爭商標，亦屬私權紛爭，
        亦事涉契約之解釋，惟原處分機關竟一方面依據原告與
        祥記公司間之授權契約，認定原告曾同意祥記公司註冊
        系爭商標，一方面卻又怠於解釋契約，怠於判斷系爭商
        標之申請註冊是否逾越原告原同意註冊之商品範圍，原
        處分所謂「此同意註冊商品之範圍究係為何，二造各執
        一詞，應屬另案私權紛爭」之理由，實為一卸責之詞，
        怠忽行政機關根據行政程序法第43條規定，依據全部陳
        述與調查事實及證據之結果，依論理及經驗法則判斷事
        實真偽之職責。綜上所述，原處分機關應依法判斷「系
        爭商標之申請註冊是否逾越原告原同意註冊之商品範圍
        」，請鈞院逕就此涉及系爭商標之註冊是否合法之重大
        事項為判斷，或發回原處分機關就此事項詳加調查、判
        斷。
      (3)祥記公司逾越授權註冊商品範圍，襲用據以評定商標：
        原告與祥記公司間所簽訂的四份授權契約均係針對袋類
        商品而訂，此由表明四份授權契約主要意旨的第1 條約
        定即明，該條明定原告授權祥記公司製造、行銷之對象
        為「BAGS COLLECTIONS」，以西元1988年12月間簽訂的
        第一份授權契約為例，其第1 條即開宗明義規定：「雙
        方希望祥記公司有於日本以外地區製造且行銷原告公司
        所設計之袋類商品之專屬權利」（原文：WHEREAS THE
        PARTIES DESIRE THAT GALLANT HAVE THE RIGHT OF
        EXCLUSIVELY TO MANUFACTURE AND MARKET THE BAGS
        COLLECTIONS DESIGNED BY YOSHIDA TO ALL OVER THE
        WORLD EXCEPT JAPAN.），授權契約中同意註冊條款既
        屬第1條立約意旨下之具體實施方法的約定，則其同意
        註冊範圍自僅限於袋類商品，而不及於其他類別商品，
        祥記公司未得原告同意，擅自申請註冊系爭商標於靴鞋
        、膠鞋、皮鞋、運動鞋等商品，已超出授權契約中同意
        註冊商品範圍。於祥記公司申請註冊系爭商標當時有效
        存在的第2份授權契約（即西元1993年5、6月間簽訂之
        契約）前言部分亦明載其締約目的：「為了使原告公司
        授予祥記公司專屬製造及行銷原告公司所設計之袋類商
        品的權利（原文：for the purpose of having
        Yoshida grants exclusive right to Gallant to
        manufacture and market the Bag collections
        designed by Yoshida）」其下各條款則記載實施此項
        締約目的的各項具體措施，其中包括允許祥記公司在日
        本以外地區註冊Porter Dash等商標。祥記公司擅自申
        請註冊系爭商標於靴鞋、膠鞋、皮鞋、運動鞋等商品，
        已逾越授權契約中同意註冊商品範圍，原處分及訴願決
        定認定系爭商標之申請註冊事先已得原告同意云云，顯
        有違誤，應予撤銷。
      (4)縱認系爭商標包含在原告與祥記公司所簽訂之授權契約
        書中同意註冊之商標及商品範圍內，惟雙方授權契約早
        已終止，倘使祥記公司之後手尚立公司繼續保有系爭商
        標專用權，不符商標法立法目的：
        原告與祥記公司間之商標授權契約關係已於西元2001
          年5 月間中止。
        我國相關消費者所認識之「PORTER」、「PORTER
          DASH」等系列商標所表彰者為原告公司之信譽：
        尚立公司有攀附原告公司商譽之行為：
          尚立公司曾於另案審定第00000000號「PORTER DASH!
          及圖」聯合商標異議案件等提出許多宣傳廣告資料，
          其廣告以「Porter哈日包燒上身」、「......其實這
          些都是Porter包的特色，在日本街頭走紅多時，如今
          燒到台北青少年的肩上，也是可想而知。」、「目前
          台灣正式代理的Porter包，是所謂的『海外版』」、
          「Porter於1962年由Kichizo Yoshida 所創立」、「
          日本超人氣背包～PORTER」「PORTER是一個源自日本
          的背包品牌，最初由YOSHIDA 吉田背包於1962所推出
          」、「日本街頭流行的引領品牌」、「世紀之作　一
          針入魂　吉田包」、「PORTER從日本的原宿地區崛起
          ，瞬間開始流行於整個日本，.... .. 在台灣的哈日
          街頭風下，PORTER包包更是目前台灣街頭所無法缺少
          的流行配件，一般PORTER風早已開始吹襲。」、「日
          本街頭流行包包狂潮是從『PORTER』所開始」、「
          PORTER受觀迎的程度扶搖直上，在日本的街頭幾乎隨
          處可見，現在你也可以輕鬆擁有PORTER包包。」、「
          人氣PORTER背包，日本年輕流行文化的永恆教主」、
          「1962年於東京創立的PORTER，雖邁入第41個年頭，
          至今依然是新一代流行文化的重量級代表。」... 等
          為訴求，促銷「PORTER」相關系列商標商品，其顯然
          意圖使消費者認為「PORTER」相關系列商標所表彰之
          商品來源或產銷主體為原告，其攀附原告商譽之意圖
          明顯，有使消費者對同樣含有「PORTER」字樣的系爭
          商標所表彰之商品來源或產銷主體與原告產生混淆誤
          認之虞。
        保障商標權及消費者利益，維護巿場公平競爭，促進
          工商企業正常發展，乃商標法第1 條所揭示之立法目
          的。倘使尚立公司保有系爭商標專用權顯然有使消費
          者繼續對系爭商標商品之產製來源產生混淆而發生誤
          購及減損原告公司商譽之虞。
          退萬步言之，縱認系爭商標應包含在原告與祥記公司
          所簽訂之授權契約書中同意註冊之商標及商品範圍內
          ，惟雙方授權契約早已終止，倘使祥記公司之後手尚
          立公司繼續保有系爭商標專用權，將有礙巿場公平競
          爭秩序並損害消費者利益。因此，原告雖曾同意祥記
          公司註冊「PORTER DASH 」文字商標，惟不得以此為
          由排斥系爭商標該當其註冊時商標法第37條第1 項第
          7 款不得註冊事由之規定。
      (5)系爭商標違反該商標註冊時商標法第37條第1 項第7款
        及現行商標法第23條第1 項第12款之規定：
        系爭商標註冊時商標法第37條第1 項第7 款規定，商標
        圖樣「襲用他人之商標或標章有致公眾誤信之虞者」，
        不得申請註冊。所謂「襲用他人之商標或標章有致公眾
        誤信之虞」，係指商標本身相同或近似於他人之商標或
        標章，有使一般消費者誤信其所表彰之商品來源或產銷
        主體而購買之虞而言。又本款之適用，依83年7 月15日
        修正公布之商標法施行細則第31條之規定，指以不公平
        競爭之目的，非出於自創而抄襲他人已使用之商標或標
        章申請註冊並有致公眾誤信之虞者；所襲用者不以著名
        商標或標章而使用於同一或類似商品為限。
        再者，商標相同或近似於他人著名商標或標章，有致相
        關公眾混淆誤認之虞者，不得註冊，為現行商標法第23
        條第1 項第12款所明定。商標圖樣之近似，以具有普通
        知識經驗之購買人，於購買時施以普通所用之注意，有
        無混同誤認之虞判斷之；所稱「著名之商標或標章」，
        係指有客觀證據足以認定該商標或標章已廣為相關事業
        或消費者所普遍認知者而言。又所謂「有致相關公眾混
        淆誤認之虞者」，係指商標或標章有使相關消費者對其
        所表彰之商品來源或產製主體發生混淆誤信之虞而言。
        經查，系爭商標即違反前揭系爭商標註冊時商標法第37
        條第1 項第7 款及現行商標法第23條第1 項第12款之規
        定：
        兩造商標構成近似：
          系爭商標與據以評定之「PORTER」、「PORTER DASH!
          」及「YOSHIDA & COMPANY PORTER TOKYO JAPAN及圖」
          等商標圖樣相較，均有相同之外文「PORTER」、「
          PORTER DASH!」或衣著打扮相同之待者圖形，客觀上
          於異時異地隔離觀察及交易連貫唱呼之際，有使普通
          知識經驗之購買人產生混同誤認之虞，應屬構成近似
          之商標。
        據以評定商標為著名商標：
          原告早於西元1962年即首創「PORTER」商標，使用於
          背包、皮包、手提袋等商品上，並於西元1977年起陸
          續於日本申請註冊「PORTER」系列商標，為促銷據以
          評定商標之背包、皮包、手提袋等商品，除於報章雜
          誌長期持續廣告外，並有下列客觀證據資料足以證明
          據以評定商標之著名性：Ａ西元1984年至2003年間據
          以評定標商品展售會相關資料影本。Ｂ販售據以評定
          商標商品之賣場照片。Ｃ日本皮包公會及23家販售皮
          包零售商所出具之證明據以評定商標於西元1980年代
          中期已為著名商標之文件影本。Ｄ西元1989~1991 年
          「皮革製品及關連企業業績速報820 社」、1990~199
          2 年「皮革產業有力企業業績速報920 社」等客觀統
          計刊物中有關原告公司之介紹。原告並透過代理商銷
          售據以異議商標商品至香港地區，而台灣與日本間雖
          隔海相鄰，但以現代交通工具往來，來回僅須數小時
          ，且雙方無論商業貿易或觀光旅遊皆十分頻繁，航班
          密集，兩地的商品及流行資訊交流也極為快速與廣泛
          ，台灣的金石堂書店、何嘉仁書店、誠品書局等知名
          書局連鎖店，及遍佈於大街小巷的便利超商均有展示
          與販售日本發行介紹其流行服飾、起居擺設及休閒娛
          樂等情報的知名雜誌（關於此事實為鈞院90年訴字第
          3766號判決所肯認），我國相關消費者除經由觀光旅
          遊或閱讀日本流行雜誌而認識據以評定商標外，自西
          元1988年12月起至2001年5 月止原告並曾授權祥記公
          司在台灣行銷標示據以評定商標之背包類商品，台灣
          消費者所認識之據以評定商標所表彰者乃原告公司之
          信譽及產品品質，祥記公司於台灣使用據以評定商標
          之效果，應歸於原告。而且依吾人一般生活經驗，我
          國銷售背包、皮包、手提袋類相關業者及據以評定商
          標商品主要訴求對象之年輕消費族群均普遍留意日本
          流行資訊。因此，綜合上開證據資料，堪認據以評定
          商標於系爭商標申請註冊前已廣為相關事業或消費者
          所普遍認知，符合現行商標法第23條第1 項第12 款
          所謂之著名商標。
          再者，由尚立公司於另案審定第00000000號「PORTER
          DASH! 及圖」聯合商標異議案件等提出之雜誌廣告或
          報導內容，亦得以明瞭據以評定商標商品受歡迎之程
          度，其廣告內文亦說明PORTER品牌背包類商品受歡迎
          的情形。
        兩造商標間有致相關消費者產生混淆誤認之虞：
          兩造商標圖樣高度近似，且如前述，尚立公司於另案
          審定第00000000號「PORTER DASH!及圖」聯合商標異
          議案件等提出之許多宣傳廣告資料中均一再記載使相
          關消費者誤認其產製的商品源自原告公司之文字。兩
          造商標間有致相關消費者產生混淆誤認之虞，足堪認
          定。
    3.參加人提出參加人前手祥記實業股份有限公司（英文名：
      Gallant Industries Co., Ltd.）（以下稱祥記公司）與
      原告間之往來信函16紙，主張由該等信函得以證明原告曾
      同意祥記公司申請註冊系爭註冊第674407 號 「PORTER
      DASH! 及圖」商標（以下稱系爭商標）中之「作奔跑狀之
      待者」圖形，惟查：
      (1)參加人提出之上開往來信函所載日期為西元1988年10月
        3 日至10月17日間，乃在參加人與祥記公司於西元1988
        年12月間簽訂第一份授權契約之前，而系爭商標則係在
        民國83年（西元1994年）7 月1 日申請註冊。由上開信
        函時間與系爭商標申請註冊時間相隔6 年之久可得推論
        ，系爭商標之註冊應與上開信函內容無關。
      (2)參加人提出之上開往來信函中，僅記載祥記公司對原告
        所有之「PORTER」系列商標圖樣不甚清楚，而請求原告
        提供圖樣原本予祥記公司，而原告應祥記公司之請求，
        提供商標圖樣原本予祥記公司。在上開信函中，原告公
        司並未表示授權祥記公司申請註冊系爭商標圖樣。
      (3)由原告與祥記公司以上開信函聯絡後不久，雙方即初次
        簽署授權契約，約定原告授權祥記公司於日本、香港以
        外地區製造、行銷原告設計之袋類商品（關於授權契約
        內容，請見評定申請書附件六及原證七）可知，祥記公
        司於上開往來信函中請求原告提供商標圖樣原本予祥記
        公司，係為確認原告所有之商標圖樣，以便製造原告設
        計之皮包商品。上開信函本身實無從證明原告曾同意祥
        記公司以系爭商標圖樣申請註冊，；參加人之主張，並
        不足採。
    4.參加人主張：原告實際使用時，即是結合「PORTER DASH!
      」之文字與圖形併同使用，故原告同意祥記公司註冊商標
      之範圍，理當包含「作奔跑狀之待者」圖形，且原告與祥
      記公司所簽署之協議書，其第2 條約定記載之「PORTER」
      、「PORTER DASH 」、「LUGGUGE LABEL 」只是用以統稱
      原告當時在日本國所發展之三大品牌系統「產品」，且為
      例示規定，而非列舉規定云云，惟查：　　參加人上開主
      張僅為其主觀臆測之詞，關於同意註冊商標範圍本應依據
      契約之記載，而雙方間授權契約書第2 條僅明列「Porter
      」、「Porter Dash 」、「Luggage Label 」等三件文字
      商標，並未包含系爭商標圖樣中作奔跑狀之侍者圖形，而
      且原告並未將「PORTER DASH!」外文與「作奔跑狀之侍者
      」圖形相結合作為商標向日本商標專責機關申請註冊。系
      爭商標乃祥記公司擅自將「PORTER DASH!」文字商標與「
      作奔跑狀之待者」圖形所組合而成之商標，該商標圖樣整
      體並未在原告與祥記公司間授權契約中所約定之同意註冊
      範圍內，足堪認定。
    5.關於「系爭商標所指定使用之靴鞋、膠鞋、皮鞋、運動鞋
      等商品是否屬於原告與祥記公司間之授權契約中同意註冊
      商品範圍」之爭點：
      (1)參加人援引原告與祥記公司間第一份授權契約（西元
        1988年12月間所簽訂者）中第1 條及第4 條之約定，主
        張原告同意祥記公司註冊系爭商標，並未限制註冊之商
        品類別，祥記公司除了製造銷售袋類商品外，亦得製造
        銷售其他商品，並主張祥記公司早在其他國家註冊「
        PORTER」等系列商標於多種商品類別，原告在十餘年的
        合作期間從未表示過反對的意見，顯見原告對於祥記公
        司註冊系爭商標之同意，並無任何註冊商品類別之限制
        ，且為達契約目的，避免他人搶註商標，因而在協議書
        第4 條同意註冊條款中，並未限制祥記公司得註冊之商
        品類別云云，惟查：一、於祥記公司申請註冊系爭商標
        當時有效存在的第2 份授權契約（即西元1993年5 、6
        月間簽訂之契約）緊接在締約當事人雙方公司名稱及地
        址之記載後，即明載其締約目的：「為了使原告公司授
        予祥記公司專屬製造及行銷原告公司所設計之袋類商品
        的權利（原文：for the purpose of having Yoshida
        grants exclusive right to Gallant to manufacture
        and market the Bag collections designed by
        Yoshida ）」，可見該份授權契約所授權之標的為原告
        公司所設計之袋類商品，其下各條款則記載實施此項締
        約目的的各項具體措施，其中包括允許祥記公司在日本
        以外地區註冊PORTER、PORTER DASH 等商標，則祥記公
        司所得註冊PORTER、PORTER DASH 等商標之商品範圍自
        僅限於袋類商品。西元1988年12月間簽訂的第一份授權
        契約亦有前述相同記載，其下第1 條所謂「PRODUCTS
        UNDER LIGHT ZONE AND ALL THE OTHER COLLECTIONS
        UNDER THE BRANDNAME AND TRADEMARKS OF YOSHIDA &
        CO., LTD. 」（中譯：LIGHT ZONE品牌產品及標示原告
        公司所有之品牌及商標的其他系列產品）自應限於袋類
        商品，且事實上原告公司僅生產袋類商品，所謂「ALL
        THE OTHER COLLECTIONS UNDER THE BRANDNAME AND
        TRADEMARKS OF YOSHIDA & CO., LTD. 」（中譯：標示
        原告公司所有之品牌及商標的其他系列產品）事實上僅
        有袋類商品。該款係將「PRODUCTS UNDER LIGHT ZONE
        」與「ALL THE OTHER COLLECTIONS UNDER THE
        BRANDNAME AND TRADEMARKS OF YOSHIDA & CO., LTD.
        」並列，係表明「LIGHT ZONE品牌產品」與「非LIGHT
        ZONE品牌產品」，並非記載「BAG COLLECTIONS （袋類
        商品）AND ALL THE OTHER COLLECTIONS 」，參加人以
        該款有「ALL THE OTHER COLLECTIONS 」即主張，祥記
        公司依該契約除得製造銷售袋類商品外，亦得製造銷售
        其他類商品云云，顯然誤解該款文義。
     (2) 授權契約第4 條約定：「THE ABOVE TRADEMARKS CAN
        BE REGISTERED ALL OVER THE WORLD BY GALLANT
        EXCEPT JAPAN, HONG KONG.」（中譯：上述商標可由祥
        記公司於日本、香港以外之其他國家註冊）雖未明載限
        制註冊於袋類商品，惟該條約定既屬前述締約目的條款
        下的具體實行措施，自無再贅述該契約授權標的（即原
        告公司所設計之袋類商品）的必要。總之，雙方締約目
        的既在授權祥記公司得製造及行銷原告公司所設計之袋
        類商品，允許祥記公司在日本、香港以外地區註冊
        PORTER、PORTER DASH 等商標乃實行此項目的之方法之
        一，則解釋契約、探究當事人真意，祥記公司依約在日
        本、香港以外地區註冊PORTER、PORTER DASH 等商標時
        自應限於指定使用在袋類商品。
      (3)參加人雖主張原告在十餘年的合作期間對系爭商標之註
        冊從未表示過反對的意見，顯見原告對於祥記公司註冊
        系爭商標之同意，並無任何註冊商品類別之限制云云。
        惟查，關於契約真意為何，首應探究契約文義，而如前
        述，雙方締約目的乃在授權祥記公司得製造及行銷原告
        公司所設計之袋類商品，該份授權契約所授權之標的為
        原告公司所設計之袋類商品，祥記公司依約在日本、香
        港以外地區註冊PORTER、PORTER DASH 等商標時自應限
        於指定使用在袋類商品。又，參加人並未舉證證明其曾
        提交系爭商標註冊資料予原告並經原告同意註冊之證據
        資料，且如原告當時代表人吉田滋於歐盟異議案所提出
        之宣誓書（如參加人提出之參證九）第13點中所述：「
        I genuinely believed that Max Lin and Gallant
        had understood that all of Gallant's
        registrations of Yoshida's trade marks would be
        returned to Yoshida upon termination of the
        agreement. It did not occur to me that Gallant
        might try to misappropriate Yoshida's trade
        marks.」（中譯：我真誠地相信林明燈《註：祥記公司
        董事長》及祥記公司了解所有祥記公司所註冊的吉田公
        司的商標應於契約終止後返還吉田公司。我從未想到祥
        記公司會試圖侵佔吉田公司的商標。）顯見在雙方合作
        期間，原告公司相當信任祥記公司，祥記公司逾越授權
        範圍註冊系爭商標於非袋類商品，並非原告所預見，參
        加人前述主張實不足採。
      (4)事實上，祥記公司除在台灣註冊PORTER等商標於多類商
        品並在歐盟註冊「PORTER DASH!及圖」商標於第18類之
        袋類及第25類之衣服商品外，其在美國、英國、法國、
        義大利、大陸、香港、馬來西亞、新加坡等其他國家，
        均僅註冊PORTER等商標於第18類之袋類商品，此有參加
        人提出之參證十八可稽。參加人並未在其他國家廣泛註
        冊PORTER、PORTER DASH 等商標於袋類以外商品，參加
        人以原告在合作期間未對祥記公司在其他國家註冊
        PORTER DASH 等商標表示反對意見為由，即主張原告對
        於祥記公司註冊PORTER DASH 等商標之同意，並無任何
        註冊商品類別之限制云云，並不可採。
      (5)參加人提出參證七，主張原告在日本發展的「PORTER」
        相關品牌商品種類，除袋類外，亦含括手錶、裝飾品、
        手機吊飾、衣服等，顯見原告亦未以袋類商品自限，而
        是積極發展多樣化商品云云，惟查：　　如原告以96年
        1 月4 日提呈之陳報狀所附證據資料所示，原告公司係
        專門產製袋子類商品之業者，參加人提出之參證七中衣
        服、玻璃杯、煙灰缸等商品上所標示之商標名稱為「
        Rock Steady 」，該品牌商品之產製者為「Rock
        Steady」酒吧，並非原告公司，關於「Rock Steady 」
        介紹，請見原證八。
    6.參加人援引最高行政法院92年判字第1331號判決及現行商
      標法第52條規定，主張系爭商標於84年3 月16日獲准註冊
      時，既合於商標法第23條第1 項第12款但書規定，而無任
      何違法事由，則縱然祥記公司與原告間之協議關係嗣後向
      將來終止，亦不影響原核准系爭商標註冊處分之適法性云
      云，惟查：按現行商標法第52條雖規定：「評定商標之註
      冊有無違法事由，依其註冊公告時之規定。」惟該規定係
      有關法規判斷基準時點之規定，並非事實判斷基準時點之
      規定，又最高行政法院92年判字第1331號判決表示：「撤
      銷訴訟判斷行政處分合法性之基準時，為原處分發布時之
      事實或法律狀態。」查，本案原處分為被告機關於94年10
      月11日所為之中台評定第H00000000 號商標評定，則以上
      開判決見解，判斷本案原處分合法性之基準時，應為94年
      10 月11 日原處分發布時之事實或法律狀態，惟參加人竟
      援引上開判決見解，卻又以系爭商標84年3 月16日獲准註
      冊時點作為事實判斷基準時，其主張顯然相互矛盾。
    7.參加人主張，原告與祥記公司之協議關係乃由於原告之重
      大違約，而遭祥記公司終止雙方協議關係云云。惟查：
      (1)原告與祥記公司間之契約關係係因祥記公司以書面通知
        終止契約（終止函影本請見起訴狀原證三）而於西元
        2001年5 月間中止，祥記公司於該終止函中表明係依據
        雙方間授權契約第13條規定而通知終止契約，並未言及
        原告有違約情事，於終止契約後，祥記公司亦未曾要求
        原告負擔任何違約責任，應予指明。
      (2)原告否認有參加人所指之違約情事。參加人提出之參證
        九：「原告於歐盟異議案所提出之宣誓書影本」中記載
        ，造成原告與祥記公司合作關係惡化的原因係祥記公司
        隱瞞其在香港註冊PORTER系列商標之事實及祥記公司在
        台灣販售標示PORTER系列商標的劣質品，原告並無違約
        情事，參加人竟以參證九及單純記載在美國首次使用日
        之參證十：「原告在美國申請註冊『PORTER』商標資料
        影本」作為證據，主張原告重大違反協議書之約定云云
        ，實屬無稽。
    8.參加人主張，原告曾向祥記公司要約價購系爭商標，已承
      認祥記公司對於系爭商標之所有權云云，惟查：　　原告
      以金錢為代價，請求祥記公司移轉其已獲准註冊之PORTER
      、PORTER DASH 等商標之專用權，不過是為避免訴訟勞費
      ，儘早解決與祥記公司間之商標爭議，不得因此即謂「原
      告對祥記公司註冊取得之系爭商標權，無任何商標法上權
      利可資主張」。參加人之主張，並不可採。
    9.參加人主張：原告與祥記公司間所簽訂之協議書並非商標
      授權契約，協議書中同意商標註冊之意思表示，屬於一次
      性之意思表示，並非繼續性法律關係，不生終止之問題，
      由協議書內容可知，原告顯然放棄在日本國之外的商標權
      及經營權，而概括同意由祥記公司享有相關商標註冊申請
      權云云，惟查：
      (1)檢視祥記公司致原告之信函內容（原證九），祥記公司
        以「吉田契約」（中譯：吉田商標
        授權契約）或「契約」（中譯：授權契約）
        ，稱呼其與原告所簽訂之契約，顯然詳記公司主觀上亦
        認識雙方所簽訂者為商標授權契約。且西元2000年5 、
        6 月間簽訂之最後一份合約，其封面亦載明「LICENSE
        AGREEMENT 」（中譯：授權契約）（請見評定申請書附
        件六）。
      (2)根據原告與祥記公司簽訂之授權契約，原告係授予（契
        約原文：grant ）祥記公司在日本、香港以外的亞洲地
        區、美國、加拿大及歐洲地區獨家製造、行銷及經銷原
        告創用之「PORTER」、「PORTER DASH 」、「
        LUGGAGE LABEL」等商標產品的權利（請見原告與祥記公
        司簽訂之授權契約書第1 條、第2 條及第3 條），原告
        對於日本、香港以外國家係授權祥記公司進行行銷事宜
        ，並非放棄日本國之外的商標權及經營權。三、原告與
        祥記公司前後共簽訂四份授權契約，每份契約均記載同
        意註冊條款（請見合約第4 條約定），顯然雙方當事人
        認識並有意使該同意註冊條款於雙方契約關係存續期間
        內有效，隨契約關係消滅而失效，非如參加人所稱原告
        一次放棄註冊商標之權利（何等重大的權利放棄），否
        則僅於第一份合約記載同意註冊條款即可，何須四份授
        權契約均為相同記載。
      (3)按契約之解釋，應探求當事人之真意（最高法院43年台
        上字第577 號判例參照）。將原告於授權契約中概括同
        意祥記公司於日本，香港以外國家申請註冊原告創用的
        「PORTER」、「PORTER DASH 」、「LUGGUGE LABEL 」
        等多款商標之約定，解釋為一次放棄日本國以外的所有
        商標權及經營權，對原告是何等重大的不利益。除非原
        告有具體、明確的放棄商標權、經營權的表示，否則不
        應如此解釋契約。
      (4)以西元1988年12月間簽訂的第一份授權契約為例，原告
        與祥記公司所簽訂的四份授權契約的核心部分應為第1
        條之規定：「原告授予祥記公司獨家製造、行銷及經銷
        LIGHT ZONE及在原告品牌及商標下之所有其他系列產品
        的權利」（原文：YOSHIDA GRANTS TO GALLANT THE
        EXCLUSIVE RIGHTS OF MANUFACTURING, MARKETING AND
        DISTRIBUTION OF PRODUCTS UNDER LIGHT ZONE AND
        ALL THE OTHER COLLECTIONS THE BRANDNAME AND
        TRADEMARKS OF YOSHIDA & CO., LTD. ）具體實施辦法
        包括祥記公司得在香港、日本以外之國家申請註冊原告
        所有之「PORTER」、「PORTER DASH 」、「LUGGUGE
        LABEL 」等多款商標（第4 條）、原告控制祥記公司生
        產的產品品質（如第5 條約定原告應寄送樣本予祥記公
        司，為維持品質，祥記公司應寄送每一指定（或選定）
        設計款之一件原樣予原告；第6 條約定原告應提供祥記
        公司必要之技術協助；第7 條約定祥記公司應向原告顯
        示其製造每樣產品的物件編號；第8 條約定祥記公司有
        修改任何設計之權利，但應經原告同意；第9 條約定原
        告得派代表參觀祥記公司正在製造產品時的工廠等等）
        、祥記公司每年依出售原告商標商品銷售額的一定比例
        支付權利金（原文為royalty ）（第11條），但不得低
        於一定金額（第12條）。原告與祥記公司間之授權契約
        關係已於西元2001年5 月間消滅，祥記公司已喪失製造
        、行銷及經銷原告所有之「PORTER」、「PORTER DASH
        」、「LUGGUGE LABEL 」等多款商標產品的權利，同意
        註冊條款亦應隨契約中止而失效。
     (5) 按契約之解釋，應探求當事人之真意（最高法院43年台
        上字第577 號判例參照）。原告與祥記公司所簽訂之授
        權契約之主要內容為祥記公司每年支付權利金、原告授
        權祥記公司製造、行銷及經銷原告所有之「PORTER」、
        「PORTER DASH 」、「LUGGUGE LABEL 」等多款商標商
        品及同意祥記公司在日本、香港以外國家申請註冊商標
        ，其間具有對價性（亦即在祥記公司支付權利金的前提
        下，原告才允許祥記公司製造、行銷及經銷原告所有之
        「PORTER」、「PORTER DASH 」等商標產品及在日本、
        香港以外國家註冊商標），此由西元1988年12月間簽訂
        的第一份授權契約中之第11條第1 項之約定：「為作為
        根據本契約被授予權利之代價，祥記公司應支付以FOB
        售價計算之一定比例權利金予原告，但不得少於最低權
        利金金額」（AS COMPENSATION FOR THE RIGHTS
        GRANTED HEREUNDER, GALLANT SHALL PAY TO YOSHIDA
        A PERCENTAGE ROYALTY ON GALLANT'S FOB SALES
        PRICES, BUT NOT LESS THAN THE MINIMUM ROYALTY.）
        ，亦可明瞭。倘認為雙方契約關係消滅後，祥記公司未
        支付權利金的情形下，祥記公司及參加人仍得保有已註
        冊之商標專用權，進而以該等已註冊之商標使用於商品
        上行銷、販售，則顯然違背原告與祥記公司當初簽訂授
        權契約之原意。若參加人前開主張可採，則豈非在原告
        與祥記公司間之授權契約關係已經消滅、祥記公司無庸
        支付權利金的情形下，祥記公司及參加人仍得在日本及
        香港以外國家繼續保有原告創用的「PORTER」、「
        PORTER DASH 」、「LUGGUGE LABEL 」等多款商標專用
        權，並據其商標專用權繼續製造、行銷標示上開多款商
        標的商品。捌、如原告起訴狀所述，系爭商標並不在原
        告與祥記公司所簽訂之授權契約書中同意註冊之商標範
        圍內；祥記公司逾越授權註冊商品範圍，襲用據以評定
        商標；雙方授權契約早已終止，倘使祥記公司之後手尚
        立公司繼續保有系爭商標專用權，不符商標法立法目的
        ；系爭商標應有該商標註冊時商標法第37條第1 項第7
        款及現行商標法第23條第1 項第12款規定之適用，原處
        分及訴願決定顯有違法及不當，為此懇請　鈞院鑒核，
        賜判如訴之聲明，以保原告權益。
    10.綜上所述，系爭商標並不在原告與祥記公司所簽訂之授權
      契約書中同意註冊之商標範圍內；原處分及訴願決定未調
      查、判斷系爭商標所指定使用之靴鞋、膠鞋、皮鞋、運動
      鞋等商品是否屬於原告與祥記公司間之授權契約中同意註
      冊商品範圍，有違行政程序法第43條之規定。祥記公司逾
      越授權註冊商品範圍，有襲用據以評定商標之意圖，系爭
      商標應有該商標註冊時商標法第37條第1 項第7 款及現行
      商標法第23條第1 項第12款規定之適用，原處分及訴願決
      定顯有違法及不當，請判如訴之聲明，以保權益，並藉維
      法制。
　(二)被告主張之理由：
    1.商標法第91條第1 項規定，本法修正施行前已申請或提請
      評定，尚未評決之評定案件，以本法修正施行前及本法修
      正施行後之規定均為違法事由為限，始撤銷其註冊；其程
      序依修正後之規定辦理。查本案係屬修正施行前已申請評
      定，尚未評決之評定案件，依前項之規定，仍應續行評決
      ，惟須系爭商標有同時違反本法修正施行前及修正施行後
      規定之情形者，始撤銷其註冊，至程序則依修正後之規定
      辦理。再依本案申請評定時商標法第77之1 條第2 項規定
      ，商標評定案件適用註冊時之規定，系爭商標係於83 年7
      月1 日獲准註冊，其商標評定所應適用之本法修正施行前
      規定，為82年12月22日修正公布之商標法，合先敘明。
    2.按系爭商標註冊時商標法第37條第1 項第7 款規定，商標
      圖樣「襲用他人之商標或標章有致公眾誤信之虞者」，不
      得申請註冊。所謂「襲用他人之商標或標章有致公眾誤信
      之虞」，係指商標本身相同或近似於他人之商標或標章，
      有使一般消費者誤信其所表彰之商品來源或產銷主體而購
      買之虞而言。又本款之適用，依同法施行細則第31條之規
      定，指以不公平競爭之目的，非出於自創而抄襲他人已使
      用之商標或標章申請註冊並有致公眾誤信之虞者；所襲用
      者不以著名商標或標章而使用於同一或類似商品為限。經
      查：
      (1)前揭條款所謂之襲用，係指主觀上基於不公平競爭之意
        圖，非出於自創而有意抄襲他人已使用之商標或標章申
        請註冊而言（最高行政法院92年度判字第157 號判決參
        照）。在判斷是否有違反前揭規定之事由，係以系爭商
        標本身有無該當該條款之構成要件以為論斷，與商標權
        人是否為原始申請人或是經由移轉受讓而來無涉，且商
        標之使用具有延續性，商標權之讓與人就有關該商標之
        一切權益及瑕疵，於商標權移轉之法律行為完成後，當
        然由受讓人予以概括承受（最高行政法院91年度判字第
        1382號判決參照）。
      (2)本件據原告檢送其與關係人之前手祥記實業股份有限公
        司自西元1988年12月5 日起至2000年5 月間所簽定之契
        約書四份，該等契約書上均明定「PORTER」、「
        PORTER DASH 」、「PORTER DASH ！及圖」等商標可由
        祥記公司於日本、香港以外之其他國家註冊，是本件參
        加人之前手於83年7 月1 日，依契約書之規定，以系爭
        商標於我國申請註冊，客觀上自無以不公平競爭之目的
        ，非出於自創而抄襲他人已使用商標申請註冊之情形，
        自無註冊時商標法第37條第1 項第7 款規定之適用。又
        系爭商標本身既無前揭條款規定之不得註冊之事由，則
        參加人嗣後受讓取得系爭商標權即無違法情事可言。
      (3)至於原告主張其與參加人之前手祥記公司所簽訂者係授
        權契約，且授權契約已失效，商標權應即歸還。經核本
        件原告與祥記公司所簽之前述協議書之性質，究屬授權
        契約或合作協議，雙方雖各有不同之主張，並各舉不同
        之理由支持其說，惟不論該契約之性質如何，該契約明
        白載有同意註冊之條款，亦為原告所承認。至原告主張
        未同意祥記公司於系爭商標所指定使用之靴鞋、膠鞋、
        皮鞋、運動鞋、馬靴、海灘鞋、休閒鞋、涼鞋、拖鞋商
        品申請註冊乙節，經核此同意註冊商品之範圍究係為何
        ，二造各執一詞，應屬另案私權紛爭，參加人之前手主
        觀認定得原告同意，且因信賴該契約之約定，亦積極拓
        展市場，除於我國申請註冊外，亦於世界其他國家，例
        如美國、英國、法國、義大利等20多個國家申請註冊，
        其間原告並無任何反對之意思表示，嗣後復有出資購買
        該等商標之意願，更加確信其同意註冊之初衷，是本件
        系爭商標之申請註冊自無襲用之情形。況且商標註冊乃
        屬持續性之效力，其專用權期間為10年，且可不限次數
        延展，全球皆然，原告於簽約當時，應可預見其「同意
        註冊」可能衍生之法律效果，若如原告所言，僅係單純
        的授權商標權人使用，自當以自己為申請人申請註冊，
        待取得商標權後，再以授權方式，進行期間及地域之控
        制。
      (4)再者，原告所舉對參加人申請註冊之商標提出爭議之案
        例，經核各該案之系爭商標，係原告與祥記公司所簽訂
        之契約終止後，由參加人所單獨提出註冊申請，此與本
        件系爭商標係祥記公司得原告之同意而提出申請者不同
        ，兩者之具體案情有異。又兩者之申請註冊時間既各有
        不同，於判斷是否有致相關消費者產生混淆誤認之虞時
        之時點自各有不同，不能依相同之證據，做同一之判斷
        ，自難執為本案應為相同論處之依據。
    3.綜上所述，系爭商標之註冊，既無違反本法修正施行前規
      定，則其是否尚有違本法修正施行後之規定，即毋庸論究
      ，併予敘明。綜上論述，原處分洵無違誤，敬請駁回原告
      之訴。
  (三)參加人主張之理由：
    1.系爭商標「PORTER DASH ！及圖」原為祥記公司與原告簽
      訂協議書所同意由祥記公司申請註冊之標的，雙方對此從
      未有過爭議，乃至於原告在本件評定及訴願階段亦未提出
      爭執。詎原告竟起訴主張前開協議書所約定之商標僅有文
      字，而未包含圖形，顯係斷章取義，臨訟翻覆，無足可採
      ：
      (1)原告曾以書面將「PORTER DASH ！」之圖樣（含文字及
      圖形）提供給祥記公司，協助祥記公司申請註冊之用，顯
      示原告確實同意祥記公司註冊系爭「文字與圖形商標」：
       按解釋意思表示，應探求當事人之真意，不得拘泥於
         所用之辭句。則對於原告是否曾同意祥記公司註冊系
         爭商標之文字與圖形？協議書第4 條約定之同意註冊
         範圍是否包含「作奔跑狀之侍者」圖樣？在解釋時，
         應綜合判斷協議書之上下文及一切相關情狀，合先敘
         明。
      查祥記公司與原告合作期間，祥記公司為在台灣申請註
        冊前開商標，曾幾度去函原告，請求原告提供「PORTER
        」、「PORTER DASH 」、「LUGGAGE LABEL 」等商標圖
        樣( 函文為：the copy logo of "Luggage Label",
        "Porter" and "Porter Dash") ，而原告也回函將各該
        商標圖樣設計圖稿提供給祥記公司，而其設計圖稿中即
        含有「PORTER DASH ！」文字及其圖形（請詳參證1 ）
        。參證1 所附西元1988年10月3 日之信函第4 點已清楚
        表明，祥記公司請原告提供相關圖樣之目的，係為協助
        祥記公司「註冊系爭商標」，其原文為AS FOR THE
        COPY LOGO OF "LUGGAGE LABEL"; "PORTER"; AND
        "PORTER DASH" THAT WE HAVE IS NOT CLEAR ENOUGH
        FOR US TO APPLY TRADE MARK IN TAIWAN, WOULD YOU
        PLEASE FAX AND MAIL THESE ORIGINAL TO US AT YOUR
        EARLIER CONVENIENCE.。原告既然回函將各該商標圖樣
        設計圖稿提供給祥記公司作商標註冊之用，顯見原告同
        意祥記公司註冊商標之範圍確實包括該商標圖樣，否則
        原告豈有不表示異議，反而協助祥記公司申請商標註冊
        之理？
      雖然原告在日本國係將「PORTER DASH ！」文字與圖形
        分開申請商標註冊，但原告曾將其在日本國註冊PORTER
        DASH! 及圖之登記資料提供給祥記公司參考（請詳參證
        2 ），並以細字筆將「PORTER DASH!」之文字與圖形劃
        圈，表明該圖形即是表彰「PORTER DASH!」系列商標之
        圖樣。
      是原告自始同意祥記公司得申請註冊之範圍包括「
         PORTER DASH ！」之文字與圖形，彰彰甚明。
    (2)原告實際在使用本件據以評定之「PORTER DASH ！」商標
      時，即是結合「PORTER DASH ！」之文字與圖形併同使用
      ，故原告同意祥記公司註冊商標之範圍，理當包含「
      PORTER DASH ！」圖形：
      查原告在日本國申請註冊「PORTER DASH ！」商標時，
        雖係將文字與圖形分開申請，但其實際在日本國使用「
        PORTER DASH ！」之商標，均係將文字與圖形併同使用
        ，此有原告所提評定申請書附件一、附件五等資料可證
        （請詳參證3 ）。
      此外，原告在香港及歐盟均係以系爭商標之樣式，結合
        「PORTER DASH ！」之文字與圖形併同申請商標註冊（
        請詳參證4 ）。
       是故，該圖形即是表彰「PORTER DASH 」之系列商標
         。原告以其在日本國將該文字與圖形分別註冊乙節，
         企圖將該文字與圖形切割，而辯稱其僅同意祥記公司
         註冊「PORTER DASH 」之文字，但未同意祥記公司註
         冊該圖形部分云云，顯係以偏蓋全，扭曲當事人之意
         思表示，完全不實。
   (3)查原告與祥記公司所簽署之協議書，其第2 條約定記載之
     「PORTER」、「PORTER DASH 」、「LUGGAGE LABEL 」只
     是用以統稱原告當時在日本國所發展之三大品牌系統「產
     品」，且為例示規定，而非列舉規定，更無限制祥記公司
     僅得註冊各該「文字」之意：
     查祥記公司與原告於西元1988年12月簽訂協議書後，分
       別於西元1993、1996及2000年續訂新約（請詳參證5 ）
       ，依該協議書第4 條約定，祥記公司有權在日本國及香
       港以外的世界各地，申請註冊各項相關商標，其原文為
       "THE ABOVE TRADEMARKS CAN BE REGISTERED ALL OVER
       THE WORLD BY GALLANT EXCEPT JAPAN, HONG KONG."。
     復以協議書前言揭示祥記公司在日本以外之地區，專有
       製造、行銷吉田所設計商品之權。其原文為"THAT GALLA
       NT HAVE THE RIGHT OF EXCLUSIVITY TO MANUFAC TURE
       AND MARKET THE BAGS COLLECTIONS DESIGNED BY
       YOSHIDA TO ALL OVER THE WORLD EXCEPT JAPAN."。
     再參照第1 條約定，吉田授與祥記專屬權利，得製造、行
       銷及經銷LIGHT ZONE產品，及其他標貼吉田公司品牌之商
       品。其原文為"YOSHIDA GRANTS TO GALLANT THE
       EXCLUSIVE RIGHT OF MANUFACTURING, MARKETING AND
       DISTRIBUTION OF PRODUCTS UNDER LIGHT ZONE AND ALL
       OTHER COLLECTIONS UNDER THE BRANDNAME AND
       TRADEMARKS OF YOSHIDA & CO., LTD."。
     因而協議書第2 條約定中，例示祥記公司有權製造銷售
       之「 產品」為所有出自吉田公司之商品，包括LIGHT
       ZONE、PORTER 、PORTER DASH 、LUGGAGE LABEL 、與吉
       田公司所發展之任何新產品。其原文為"PORDUCT
       INCLUDING ALL COLLECTIONS FROM YOSHIDA & CO., LTD.
       INCLUDING:
       LIGHT ZONE
       PORTER
       PORTER DASH
       LUGGAGE LABEL
       AND ANY NEWLY DEVELOPED AND RUNNING COLLECTIONS BY
       YOSHIDA."
       則本條約定之意旨是在敘述祥記公司得製造販賣原告當時
       已有之所有商品，以及將來新開發之商品，而非限制祥記
       公司有權註冊之特定商標。
    而原告亦曾發函向祥記公司解釋其當時在日本國所發展之
      品牌系統有三（請詳參證1 ，西元1988年10月11日原告所
      發之信函）：
      (甲)「PORTER」：在「PORTER」系列商標下之商品有TANKER
       、GRIPPER 、CHAMBER 、IMPACT等款式。
      (乙)「PORTER DASH 」：在「PORTER DASH 」系列商標下之商
        品有PROPERTY之款式。
      (丙)「LUGGAGE LABEL 」：在「LUGGAGE LABEL 」系列商標
        下之商品有LINER 、RESCUE、HARNESS 、LIGHT ZONE等
        款式。在原告自己製作之品牌體系表上，亦是用「
        PORTER 」 、「PORTER DASH 」、「LUGGAGE LABEL 」
        等文字來代稱其商標系統，雖未附加各該圖形，但絕無
        表示其商標體系僅有文字而無圖形之用意。
    是知，協議書第2 條約定列出「PORTER」、「PORTER
      DASH 」、「LUGGAGE LABEL 」之用意，並非在限定祥記
      公司得申請註冊之「商標」，而是統稱當時原告在日本國
      所發展之三大品牌商品系統，只是一種代稱，以省卻逐一
      詳載各款商品名稱之繁複。
    故綜合考量協議書前言及第1 條約定祥記公司得製造銷售
      原告所擁有之任何品牌商品，以及第2 條約定例示原告當
      時在日本國所發展之三大品牌系統商品等情，應認為不得
      將第4 條約定之"THE ABOVE TRADEMARKS"限縮解釋為僅包
      含「PORTER」、「PORTER DASH 」、「LUGGAGE LABEL 」
      三項文字商標，而不及於各該圖形商標。
  (4)綜上論述，原告與祥記公司簽署協議書時，其所同意祥記公
    司註冊商標之範圍，除了系爭「PORTER DASH ！」文字外，
    更包括該圖形，此一事實已為台北高等行政法院95年度訴字
    第64號判決所肯認（請詳參證6 ）。況查，原告自始知悉祥
    記公司係結合文字與圖形申請系爭商標註冊，在雙方協議關
    係進行期間，原告均認可祥記公司之行為，從未提出任何異
    議，甚至在本件評定及訴願階段亦無任何爭執，則原告於本
    件起訴時始辯稱前開協議書同意註冊之範圍不包含系爭商標
    圖樣中之圖形商標云云，顯係臨訟翻覆，顛倒是非，完全不
    實，不可採信。貳、   原告同意祥記公司註冊「PORTER」相
    關商標（含本件系爭商標），並未限制註冊商品類別，則原
    告起訴主張祥記公司逾越協議書同意註冊商品範圍，襲用據
    以評定商標云云，並非實在：
    查祥記公司與原告於西元1988年12月簽訂協議書，並分別
      於西元1993、1996及2000年續訂新約（請詳參證1 ）。依
      該1988年協議書第4 條約定，祥記公司有權在日本國及香
      港以外的世界各地，申請註冊各項相關商標（按：即包含
      本件系爭商標之「PORTER」系列商標），其原文為"THE
      ABOVE TRADEMARKS CAN BE REGISTERED ALL OVER THE
      WORLD BY GALLANT EXCEPT JAPAN, HONG KONG."。是知，
      原告同意祥記公司註冊系爭商標，並未限制註冊之商品類
      別，亦非針對「特定商標申請案件」所為之個案同意，而
      係「概括同意註冊」之意思表示。故原告辯稱其所同意祥
      記公司註冊系爭商標之範圍僅限於袋類商品云云，毫無根
      據，完全不實。
    次查，祥記公司與原告簽訂協議書後，早自西元1989年起
      即積極在我國及大陸、美國、英國、法國、義大利、香港
      、馬來西亞、歐盟十五國、新加坡等二十多國申請註冊相
      關商標，取得商標專用權多達三十餘件（請詳下述），註
      冊類別橫跨袋類、服飾、配件、珠寶等相關商品類別。原
      告在十餘年的合作期間從未表示過任何反對的意見，顯見
      原告對於祥記公司註冊系爭商標之同意，並無任何註冊商
      品類別之限制，彰彰甚明。
    第查，祥記公司與原告簽署協議書之目的，係為「PORTER
      」相關品牌之經營發展，由原告保留日本市場，自行申請
      商標註冊，並從事商品銷售；而其他世界各國則由祥記公
      司經營，將「PORTER」相關商標推向國際市場。為達此契
      約目的，祥記公司在台灣除了在袋類商品申請註冊外，更
      必須在其他相關商品類別亦申請商標註冊，始能防止狡黠
      之徒仿冒搶註，以保護「PORTER」相關商標，使消費者免
      於對商品來源發生混淆誤認，因而雙方在協議書第4 條同
      意註冊條款中，並未限制祥記公司得註冊之系爭商標商品
      。否則，若有第三人在其他相關商品類別搶註商標時，祥
      記公司恐將受不肖廠商之挾持或敲詐，「PORTER」相關商
      標之價值亦將隨之減損，無以達成協議書之目的。
    原告徒以祥記公司與其在西元1993年簽署之協議書前言：
      「為了達成YOSHIDA 給予GALLANT 獨家製造及行銷
      YOSHIDA 所設計袋類系列款之權利的目的（原文：for
      the purpose of having Yoshida grants exclusive
      right to Gallant to manufacture and market the Bag
      collections designed by Yoshida.）」，欲擴張解釋為
      「祥記公司不得製造銷售袋類商品以外之產品」，從而間
      接推導「祥記公司得申請註冊系爭商標之商品類別應以袋
      類為限」云云，實係斷章取義，曲解契約當事人之意思，
      參加人謹扼要指駁如下：
      (甲)按解釋契約條文之原則，在探究當事人雙方權利義務之
         內容與範圍時，應以契約內文之條款為準，而契約前
         言所記載之事項，僅為雙方締約之緣由，可有可無，
         並非規範權利義務之依據；縱無前言之記載，亦不影
         響契約當事人之權利義務。故解釋契約意思表示時，
         斷不能本末倒置，無視於契約內文之明文約定，而擴
         張解釋前言之敘述，致誤解契約當事人之真意。
      (乙)雙方並無要求祥記公司不得製造銷售袋類商品以外產品
        之意思：查前開西元1993年協議書之前言固記載"for
        thepurpose of having Yoshida grants exclusive
        right to Gallant to manufacture and market the
        Bag collections designed by Yoshida." ，惟雙方權
        利義務確切之範圍應從協議書第1 條及第2 條加以解釋
        ，此由協議書第1 條重複記載與前言相同，但更為詳細
        、精確之約定，即可得知契約當事人就是怕契約前言的
        記載有所不足，甚至遭受曲解，因而必須在契約內文中
        詳為規定當事人間確切之權利義務範圍，所以在解釋本
        件意思表示時應詳為分析第1 條及第2 條之約定。析言
        之，西元1988年及1993年簽訂之協議書第1 條及第2條
        都分別約定，祥記公司有權獨家製造銷售的商品是包括
        標貼Yoshida & Co., Ltd. 品牌的所有商品(all
        products, or all collections) ，而非以袋類商品為
        限。請詳下表之條文對照：年份協議書有關內容1988
        1.YOSHIDA GRANTS TO GALLANT THE EXCLUSIVE RIGHT
        OF MANUFACTURING, MARKETING AND DISTRIBUTION OF
        PRODUCTS UNDER LIGHT ZONE AND ALL THE OTHER
        COLLECTIONS UNDER THE BRANDNAME AND TRADEMARKS
        OF YOSHIDA & CO., LTD.2.PRODUCTS INCLUDINGALL
        COLLECTIONS FROM YOSHIDA & CO., LTD
        INCLUDING:LIGHT ZONE PORTER PORTER DASH LUGGAGE
        LABEL AND ANY NEWLY DEVELOPED AND RUNNING
        COLLECTIONS BY YOSHIDA 1993 1.Yoshida grants
        Gallant the exclusive right to manufacture,
        market and distribute all Yoshida products under
        the brandnames and trademarks of Yoshida & Co.,
        Ltd.2.The products includeAll collections from
        Yoshida & Co., Ltd., including but not limited
        to Porter Porter Dash Luggage Label And any
        newly developed and/or running collection by
        Yoshida 次查，雙方在1996年及2000年續約時，協議書
        第1 條及第2 條更明確約定，該協議書所稱之商品
         (products) 包括由祥記公司自行開發而標貼Yoshida
        品牌的商品( 原文：Collections developed by
        Gallant with Yoshida brandnames)。由是可之，雙方
        合作經營相關品牌時，並未劃地自限，要求祥記公司只
        能製造銷售原告當時現有的產品；雙方真正的意思應係
        期待原告及祥記公司在未來都可能開發新的產品，只要
        是受市場歡迎，能為雙方都帶來商業利益的產品，均得
        由祥記公司製造銷售，而無加以限制之必要。茲將該協
        議書相關條文表列如下，以便對照：年份協議書有關內
        容1996 1.Yoshida grants Gallant the exclusive
        right to manufacture and market the bags
        collections designed by Yoshida and also
        collections developed by Gallant using Yoshida
        brand names.2.The products include all
        collections from Yoshida, including:Porter
        Porter Dash Luggage Label And any newly
        developed and running collection by
        YoshidaCollections developed by Gallant with
        Yoshida brandnames.
        2000    1.      Yoshida grants Gallant the exclusive
        right to manufacture and market the bags
        collections designed by Yoshida and also
        collections developed by Gallant using Yoshida
        brand names.2.  The products include all
        collections from Yoshida, including: Porter Porter
        Dash Luggage Label And any newly developed and
        running collection by Yoshida Collections
        developed by Gallant with Yoshida brandnames. 矧
        原告在日本發展的「PORTER」相關品牌商品種類，除袋
        類外，亦含括手錶、裝飾品、手機吊飾、鑰匙圈、文具
        、衣服、iPod保護套等（請詳參證7 ），顯見原告亦未
        以袋類商品自限，而是積極發產多樣化商品。是故，由
        前開協議書條款清楚表明：「產品包括原告或祥記公司
        將來開發出的新產品」，可知原告與祥記公司當初並無
        限制祥記公司只能製造銷售袋類商品，而不能發展其他
        商品之意思。因此，原告間接推論祥記公司得申請註冊
        系爭商標之商品類別應以袋類為限云云，完全無理由。
      (丙)矧原告所援引西元1993年協議書之前言，亦僅是正面記
        載祥記公司所擁有的權利，而非負面限定祥記公司之義
        務或業務範圍；就該前言文義最大可能之解釋範圍，實
        無從推得祥記公司不得製造銷售其他商品之結論。故西
        元1988年及1993年簽訂之協議書前言雖說明祥記公司有
        權製造且行銷原告所設計之袋類商品，但僅屬於例示之
        說明，而非限制祥記公司只能製造銷售袋類商品，不得
        製造銷售其他相關商品，更非限制祥記公司得註冊「
        PORTER」相關商標之商品類別。
    綜上所論，祥記公司與原告所簽訂之協議書並未限制祥記
      公司得註冊系爭商標之商品類別，則祥記公司基於協議書
      之註冊同意，申請註冊系爭商標，並非以不公平競爭之目
      的，亦無抄襲他人商標之客觀行為。故系爭商標之註冊並
      無註冊時商標法第37 條 第1 項第7 款規定之違法情事。
　　理  由
一、按現行商標法（92年4 月29日立法院三讀通過）第91條第1
    項規定，本法修正施行前已申請或提請評定，尚未評決之
    評定案件，以本法修正施行前及本法修正施行後之規定均為
    違法事由為限，始撤銷其註冊。查本件係屬現行商標法施行
    前已申請評定，尚未評決之評定案件，故系爭商標需同時有
    違反現行商標法修正施行前及修正施行後規定之情形者，始
    撤銷其註冊。又，依本案申請評定時（即92年11月26日）商
    標法（即91年5 月29日修正公布之商標法）第77之1 條第2
    項規定，商標評定案件適用註冊時之規定，而系爭商標係於
    84年3 月16日獲准註冊，是依現行商標法第91條第1 項規定
    ，本案商標評定需同時違反82年12 月22 日修正公布之商標
    法（即系爭商標註冊時之商標法）及現行商標法之規定，始
    撤銷其註冊，合先敘明。
二、次按商標圖樣「襲用他人之商標或標章有致公眾誤信之虞者
    」，不得申請註冊，為系爭商標公告註冊時商標法第37條第
    1 項第7 款所明定。該款之適用，指以不公平競爭目的，非
    出於自創而抄襲他人已使用之商標或標章申請註冊並有致公
    眾誤信之虞者；所襲用者不以著名商標或標章而使用於同一
    或類似商品為限。復為同法施行細則第31條所明定。故假如
    商標申請人主觀上並無基於不公平競爭之意圖，非出於自創
    而有意抄襲他人先使用之商標或標章於國內申請商標註冊之
    情形，自無該款規定之適用。又判斷是否有違反前揭規定之
    事由，係以系爭商標本身有無該當該申請條款之構成要件以
    為論斷，與商標權人是否為原始申請人或經由移轉受讓而來
    無涉，且商標之使用具有延續性，商標之讓與人就有關該商
    標之一切權益及瑕疵，於商標移轉之法律行為完成後，當然
    由受讓人予以概括承受。
三、查參加人之前手祥記公司於83年7 月1 日以系爭商標，指定
    使用於當時商標法施行細則第24條所定商品及服務分類表第
    39類之冠帽、領帶及襪子等商品，向前中央標準局（88年01
    月26日改制為智慧財產局即被告）申請註冊，經被告核准，
    並於91年4 月間申准移轉登記予參加人。嗣原告以系爭商標
    有違註冊時商標法第37條第1 項第7 款之規定，對之申請評
    定。惟被告審查期間，適逢現行商標法於92 年11 月28日修
    正公布施行，依該法第86條第1 項規定，系爭商標自該法修
    正施行之日起，視為獨立之註冊商標。又依同法第91條之規
    定，本件原評定主張之條款，業經修正為現行商標法第23條
    第1 項第12款及第14款之規定。被告審查後，核認系爭商標
    並未違反註冊時商標法第37條第1 項第7 款之規定，而於94
    年9 月27日以系爭評定書為「申請不成立」之處分。原告不
    服，提起訴願，經遭決定駁回，遂向本院提起本件行政訴訟
    之事實，有系爭商標註冊證（84年4 月16日）及註冊簿、91
    年3 月1 日收文之移轉登記申請書、參加人公司基本資料查
    詢單、93年10月1 日延展註冊申請書、92年11月26日收文之
    原告評定申請書、93年1 月16日及93年6 月17日收文之補呈
    理由書與補充理由書等、93年4 月9 日及93年9 17月日收文
    之參加人評定答辯理由書等、參加人所提參證5 合約書（
    1993.6.02，下稱系爭合約）影本、系爭評定書及訴願書等
    ，各附原處分卷足稽，堪認為真實。兩造主要爭執在：系爭
    商標有無違反商標法註冊時商標法第37條第1 項第7 款之規
    定？
四、經查：
  (一)參加人之前手祥記公司曾分別於西元1988年12月5 日、西元
    1993年6 月2 日、西元1996年1 月及西元2000年5 月與原告
    簽訂4 份協議書，其中與本案有關之西元1993年6 月2 日所
    簽訂之協議書即系爭合約，有效期間為西元1993年1 月1 日
    至西元1995年12月31日。依系爭合約第2 條「The products
    include All collections from Yoshida & Co.Ltd,
    including but not limited to Porter, Porter Dash,
    Luggage Label, And any newly developed and/or
    running collection by Yoshida.（產品包含所有吉田公司
    之系列商品，包括但不限於Porter、Porter Dash 、
    Luggage Label 及任何由吉田公司新開發及（或）經營之產
    品）」及第4 條「The above trademarks can be
    registered worldwide by Gallant except Japan. （前述
    商標可由祥記公司於日本以外之世界各國註冊）」之約定內
    容，有原告所不爭執之系爭合約影本一份附原處分卷足徵（
    見原處分卷參證5 ），可知參加人之前手祥記公司就原告先
    使用之「PORTER」及「PORTER DASH 」商標，得在日本以外
    之世界各國申請註冊。祥記公司乃在前揭系爭合約有效期間
    ，依據系爭合約之約定，於83年7 月1 日以系爭「PORTER
    DASH！及圖」商標（如附圖系爭商標）向我國申請註冊，在
    其主觀認知上，係基於雙方系爭合約之約定，而提出申請註
    冊。故祥記公司就系爭商標而言，自無基於不公平競爭之意
    圖，非出於自創而有意抄襲原告已使用之商標或標章而申請
    註冊之情事，應無首揭法條規定之適用。又系爭商標既無首
    揭法條規定之適用，參加人嗣後受讓取得系爭商標權自亦無
    「襲用他人商標」之違法情事可言。
  (二)原告雖主張系爭合約只同意祥記公司以系爭商標註冊在「袋
    」類的商品，並未同意祥記公司將該商標註冊於「冠帽、領
    帶、手套、襪子、褲襪」商品，祥記公司申請系爭商標之註
    冊係抄襲據以評定商標云云。惟查上開系爭合約除載明締約
    目的：「for the purpose of having Yoshida grants
    exclusive right to Gallant to manufacture and market
    the Bag collections designed by Yoshida.（為了使原告
    公司授予祥記公司專屬製造及行銷原告公司所設計之袋類商
    品的權利）」外，並緊接載明「1.Yoshida grants Gallant
    the exclusive right to manufacture, market and
    distribute all Yoshida products under the brandnames
    and trademarks of Yoshida & Co., Ltd. （原告公司授與
    祥記公司專屬權利，得製造、行銷及經銷原告吉田公司所有
    品牌的產品）」、「2.The products include All
    collections from Yoshida& Co.Ltd, including but not
    limited to Porter, Porter Dash, Luggage Label, And
    any newly developed and/or running collection by
    Yoshida.（產品包含所有吉田公司之系列商品，包括但不限
    於Porter、Porter Dash 、Luggage Label 及任何由吉田公
    司新開發及（或）經營之產品）」，足見本件原告是否僅同
    意系爭商標註冊使用於袋類商品，確存有解釋的空間，參加
    人主張原告當初同意系爭商標註冊之範圍，不限於袋類商品
    ，尚非全然無據。雙方僅係對協議書上關於同意註冊商品範
    圍之認知，有所不同，核屬私權爭執，自應循民事訴訟途徑
    解決，於爭議未釐清前，尚難遽指祥記公司有抄襲據以評定
    諸商標之意圖。況且，原告於訴願書亦自承，依其與祥記公
    司所簽訂之系爭合約，原告同意祥記公司可就「PORTER」及
    「PORTER DASH 」商標申請註冊等語，此更可印證祥記公司
    就系爭「PORTER DASH ！及圖」商標，於我國申請註冊時，
    乃係基於信賴上揭系爭合約之約定，主觀上認定其有權就「
    PORTER DASH ！及圖」商標於我國提出註冊申請，是祥記公
    司就系爭商標之申請註冊，在主觀上並無如原告所稱係非出
    於自創而有意襲用據以評定諸商標之情事，原告所訴核不足
    採。
  (三)原告雖主張其公司僅生產袋類商品，簽立系爭合約目的是為
    了要參加人前手祥記公司製造及行銷原告公司所設計的「袋
    」類的商品，所以祥記公司註冊系爭商標，也應限定在「袋
    」類商品云云。惟查原告在日本行銷的「PORTER」相關品牌
    商品種類，除袋類外，亦含括透明水晶筆鎮（Porter
    Crystalbar）、小瑞士刀（Porter）及拉鍊金屬頭（Porter
    ）、T 型杉及1987年紀念酒（1987, Autumn and Winter
    Collection, Porter, Luggage Label, Porter Dash! ）等
    商品，此有原告所提出公司70週年及2005年新系列產品專輯
    一冊影本附本院卷可稽，參以上開系爭合約第2 條載明「產
    品包含所有吉田公司之系列商品，包括但不限於Porter、
    Porter Dash 、Luggage Label 及任何由吉田公司新開發及
    （或）經營之產品」及協議書第4 條同意祥記公司在日本以
    外地區註冊Porter、Porter Dash 等商標之條文中，並未限
    制祥記公司指定使用商品之範圍等情觀之，足見原告同意祥
    記公司註冊系爭商標時，並未限定其使用在「袋」類商品，
    尚及於新開發或經營之產品。
  (四)原告起訴時另主張前開系爭合約所約定之商標僅有文字，而
    未包含圖形云云。惟查祥記公司與原告合作期間，祥記公司
    為在台灣申請註冊系爭商標，曾幾度去函原告，請求原告提
    供「PORTER」、「PORTER DASH 」、「LUGGAGE LABEL 」等
    商標圖樣( 函文為：the copy logo of "Luggage Label",
    "Porter" and"Porter Dash" ) ，而原告也回函將各該商標
    圖樣設計圖稿提供給祥記公司，而其設計圖稿中即含有「
    PORTER DASH ！」文字及其圖形。此有各該往來信函附本院
    卷（參證1 ）可稽，其中西元1988年10月3 日之信函第4 點
    已清楚表明，祥記公司請原告提供相關圖樣之目的，係為協
    助祥記公司「註冊系爭商標」（AS FOR THE COPY LOGO OF
    "LUGGAGE LABEL"; " PORTER"; AND"PORTER DASH" THAT WE
    HAVE IS NOT CLEAR ENOUGH FOR US TO APPLY TRADE MARK
    IN TAIWAN, WOULD YOU PLEASE FAX AND MAIL THESE
    ORIGINAL TO US AT YOUR EARLIER CONVENIENCE. ）。又雖
    然原告在日本國係將「PORTER DASH ！」文字與圖形分開申
    請商標註冊，但原告曾將其在日本國註冊PORTE RDASH!及圖
    之登記資料提供給祥記公司參考，並以細字筆將「PORTER
    DASH! 」之文字與圖形劃圈，表明該圖形即是表彰「PORTER
    DASH! 」系列商標之圖樣（本院卷參證2 ）。且原告實際在
    日本國使用「PORTER DASH ！」之商標，均係將文字與圖形
    併同使用（本院卷參證3 ）。此外，於前開系爭合約終止後
    ，原告在香港及歐盟申請註冊之商標，均係以系爭商標之樣
    式，即結合「PORTER DASH ！」之文字與圖形併同申請（本
    院卷參證4 ）。揆諸該圖形係一穿守門人制服的人呈跑步狀
    ，與「PORTER（守門人）DASH（短跑）」之觀念相同，兩者
    屬同一系列商標，難以分割。足見原告自始同意祥記公司得
    申請註冊之商標範圍包括「PORTER DASH ！」之文字與圖形
    ，甚為明顯。原告以其在日本國係將該文字與圖形分別註冊
    為由，主張其僅同意祥記公司註冊「PORTER DASH ！」之文
    字商標，而未同意祥記公司註冊該圖形部分云云，不足採信
    。
  (五)綜合前述，參加人之前手祥記公司於83年7 月1 日申請註冊
    系爭「PORTER DASH ！及圖」商標當時，係依其與原告於西
    元1993年6 月2 日簽定系爭合約之約定，並無基於不公平競
    爭之目的，而有意抄襲據以評定商標之事實，是系爭商標之
    註冊自無註冊時商標法第37條第1 項第7 款規定「襲用他人
    之商標」之情形。從而，被告以系爭商標既未違反前揭條款
    之規定，其是否尚有違現行商標法之規定，即毋庸論究，所
    為本件申請不成立之處分，於法並無不合。
五、綜上所述，原處分認事用法既無違誤，訴願決定予以維持，
    即無不合，原告仍執前詞及個人主觀之見解，請求撤銷訴願
    決定及原處分，並命被告做成系爭商標之註冊應予撤銷之處
    分云云，為無理由，應予駁回。
據上論結，本件原告之訴為無理由，爰依行政訴訟法第98條第3
項前段，判決如主文。
中　　華　　民　　國　　96　　年　 　1　　月　 25  　 日
                    第六庭審判長法　官  林  文  舟
           　　　  　　　　　　 法　官  許  瑞  助
           　　　　  　　　　　 法　官  陳  鴻  斌
上為正本係照原本作成。
如不服本判決，應於送達後20日內向本院提出上訴狀並表明上訴
理由，如於本判決宣示後送達前提起上訴者，應於判決送達後20
日內補提上訴理由書（須按他造人數附繕本）。
中　　華　　民　　國　　96　　年　 　1　　月　 30  　 日
            　　　　  　　　　　書記官  陳  清  容
